# 请教陈版：产品报废会计处理

提问人：www 学习 时间：2018-06-12 12:42:41
陈老师您好： 销售一批产品后，确认收入同时结转了成本，由于原材料不合格发生质量问题，产生退货，产品部分召回后做销售退回处理，冲收入，冲成本。 退回的库存产品做报废处理了，有一部分原材料可以回收利用，其他的辅助材料就报废了，报废损失供应商给予了赔偿， 会计处理如下： 1 、收回报废产品冲减成本、收入后： 借：处理财务产损益 贷：库存商品 2 、报废损失供应商给予了赔偿直接冲减前期货款 借：应付账款， 贷：待处理财产损益 贷：应交税费
——进项税转出 3 、部分可以回收利用的原材料是不是可以将这部分原材料做出入库的数量登记计入原材料账，然后月末统一加权平均计算成本，不可以什么账务处理都不做，车间白用又不体现？ 请教陈版上述处理是否妥当？还有没有什么其他需要考虑的事项？ 谢谢！

回答人：chenyiwei
对可回收利用的残料，应按可变现净值入账，借记原材料，相应减少最终的报废损益。其余基本合理。